【裁判字號】    99,裁,553
【裁判日期】    990311
【裁判案由】    土地增值稅
【裁判全文】
最  高  行  政  法  院  裁  定
                                       99年度裁字第553號
聲  請  人  甲○○
上列聲請人因與相對人乙○○○○○間土地增值稅事件，對於中
華民國98年11月26日本院98年度裁字第2833號裁定，聲請再審，
本院裁定如下：
    主  文
再審之聲請駁回。
再審訴訟費用由聲請人負擔。
    理  由
一、按對於終審法院之裁定有所不服，除合於法定再審原因得聲
    請再審外，不容以其他方法聲明不服，故不服終審法院之裁
    定而未以聲請再審之程序為之者，仍應視其為為再審之聲請
    ，而依聲請再審程序調查裁判。本件聲請人提出「行政訴訟
    聲請重新審理事」狀對於本院確定裁定聲明不服，依上說明
    ，仍應視其為再審之聲請，而依聲請再審程序調查裁判。次
    按對於確定裁定聲請再審，應依行政訴訟法第283條準用第2
    77條第1項第4款之規定表明再審理由，此為必須具備之程式
    。所謂表明再審理由，必須指明確定裁定有如何合於再審事
    由之具體情事，始為相當。倘僅泛言有何條款之再審事由，
    而無具體情事者，尚難謂已合法表明再審理由。如未表明再
    審理由，法院無庸命其補正。
二、本件聲請人所有坐落新竹市○○段47、48、49、53、55、56
    -1地號等6筆土地（以下稱系爭土地）於民國（下同）91年5
    月9日被執行拍賣，相對人於91年5月16日接獲臺灣新竹地方
    法院民事執行庭通知拍定價額事項後，依土地稅法施行細則
    第61條規定，按一般稅率應納土地增值稅新臺幣3,088,735
    元，嗣於91年5月29日新市稅財一字第0910020553號函復該
    院，並依土地稅法第34條之1第2項規定，於同日主動發函輔
    導聲請人，若系爭土地符合自用住宅用地要件，應於收到通
    知之次日起30日內提出申請，惟聲請人均未提出申請，遲於
    96年8月31日始向相對人申請就系爭土地，改按自用住宅用
    地稅率核課土地增值稅，退還溢繳稅款，經相對人於96年9
    月3日以新市稅機字第0960030374號函告聲請人已逾行政程
    序法第131條所定5年公法請求權時效，否准所請，聲請人循
    序提起行政訴訟。經臺北高等行政法院97年度訴字第81號判
    決駁回，聲請人提起上訴，本院以97年度裁字第5137號裁定
    駁回上訴，聲請人聲請再審，經本院98年度裁字第676號裁
    定駁回，聲請人又聲請再審，經本院98年度裁字第2833號裁
    定駁回（下稱原確定裁定），聲請人復聲請再審，聲請人主
    張確定裁定有行政訴訟法第273條第2項所定事由，對之聲請
    再審，理由略以：臺北高等行政法院97年度訴字第81號判決
    ，違反行政訴訟法第242條及第243條第6項規定，應予廢棄
    。又相對人於91年5月29日主動發函給聲請人，惟此重要通
    知始終未見送達，故無行政程序法第131條之適用云云。經
    核其聲請狀記載之再審理由，無非說明其對於前訴訟程序所
    為判決不服之理由，而對於上開確定裁定以其聲請再審不合
    法而予駁回，究有如何合於行政訴訟法第273條第2項規定之
    具體情事，則未據敘明，依上開規定及說明，其聲請自非合
    法。
三、據上論結，本件聲請為不合法。依行政訴訟法第283條、第
    278條第1項、第104條、民事訴訟法第95條、第78條，裁定
    如主文。
中    華    民    國    99    年    3     月    11    日
                    最高行政法院第三庭
                        審判長法官  高  啟  燦
                              法官  林  文  舟
                              法官  曹  瑞  卿
                              法官  黃  合  文
                              法官  王  碧  芳
以  上  正  本  證  明  與  原  本  無  異
中    華    民    國    99    年    3     月    12    日
                              書記官  莊  俊  亨


司法院資訊處製作；財團法人民間司法改革基金會備份。
